臺灣士林地方法院刑事裁定
110年度聲字第1183號
聲  請  人  臺灣士林地方檢察署檢察官
受  刑  人  賴福來


上列聲請人因受刑人數罪併罰有二裁判以上，聲請定其應執行之
刑（110年度執聲字第807號、110年度執字第3967號），本院裁
定如下：
    主  文
賴福來犯如附表所示之罪所處之刑，應執行拘役拾伍日，如易科
罰金，以新臺幣壹仟元折算壹日。
    理  由
一、本件聲請意旨略以：受刑人賴福來因犯竊盜等案件，先後判
    決確定如附表所載，應依刑法第53條及第51條第6款規定，
    定其應執行之刑，爰依刑事訴訟法第477條第1項聲請裁定等
    語。
二、按裁判確定前犯數罪者，併合處罰之；數罪併罰，分別宣告
    其罪之刑，若宣告多數拘役者，於各刑中之最長期以上，各
    刑合併之刑期以下，定其刑期。但不得逾120日。刑法第50
    條第1項前段、第51條第6款分別定有明文。次按依刑法第53
    條及第54條規定應依同法第51條第5款至第7款規定定其應執
    行之刑者，由該案犯罪事實最後判決之法院之檢察官，聲請
    該法院裁定之，刑事訴訟法第477條第1項定有明文。又按裁
    判確定前犯數罪而併合處罰之案件，有二以上之裁判，應依
    刑法第51條第5款至第7款定應執行之刑時，最後事實審法院
    即應據該院檢察官之聲請，以裁定定其應執行之刑，殊不能
    因數罪中之一部分犯罪之刑業經執行完畢，而認檢察官之聲
    請為不合法，予以駁回，最高法院47年台抗字第2號裁定意
    旨亦可資參照。又刑事訴訟法第370條第2項、第3項，已針
    對第二審上訴案件之定應執行之刑，明定有不利益變更禁止
    原則之適用；分屬不同案件之數罪併罰，倘一裁判宣告數罪
    之刑，曾經定其執行刑，再與其他裁判宣告之刑定其執行刑
    時，在法理上亦應同受此原則之拘束（最高法院103年度第1
    4次刑事庭會議決議可資參照）。基此，上開更定之應執行
    刑，不應比前定之應執行刑加計其他裁判所處刑期或所定應
    執行刑後為重，否則即與法律秩序理念及法律目的之內部界
    限有違，難認適法（最高法院93年度台非字第192號判決意
    旨亦可參照）。
三、經查，受刑人所犯如附表編號1至3所示案件中之最後事實審
    審理之案件為編號2、3所示之案件，係本院以110年度湖簡
    字第177號判決之案件，有前開判決及臺灣高等法院被告前
    案紀錄表在卷可稽（見本院卷第13至16頁、第17至18頁），
    是本件由犯罪事實最後判決之法院所對應之檢察署檢察官即
    臺灣士林地方檢察署檢察官，向本院提出聲請，於法並無不
    合，先予敘明。本件受刑人因犯竊盜等案件，先後經本院判
    處如附表所示之刑，並均已分別確定在案，其中如附表編號
    2、3所處之刑，經本院以110年度湖簡字第177號判決定應執
    行拘役12日，如易科罰金，以新臺幣1,000元折算1日確定，
    有臺灣高等法院被告前案紀錄表各1份在卷可稽（見本院卷
    第9至18頁）。是本院就如附表編號1至3之案件再為定應執
    行刑之裁判時，自應受前開裁定所為定應執行刑內部界限之
    拘束，而應在上開應執行刑與各罪所處之刑之拘役17日總和
    範圍內定應執行刑。茲檢察官聲請定其應執行之刑，本院審
    核認聲請為正當，應予准許。本院斟酌受刑人犯如附表所示
    之罪之不法與罪責程度、附表所犯各罪均為相同之罪名、時
    間僅相距不到1個月及與被告前科之關聯性、所反應受刑人
    之人格特性與犯罪傾向等因素，對於受刑人所犯數罪為整體
    非難評價，及受刑人表示應定罰金刑（見本院詢問受刑人定
    應執行刑意見調查表)等一切情狀，定其應執行之刑如主文
    所示，並諭知易科罰金之折算標準。又受刑人已執行完畢部
    分，當不能重複執行，應由檢察官於指揮執行時扣除之，附
    此敘明。
四、依刑事訴訟法第477條第1項，刑法第53條、第51條第6款、
    第41條第1項前段，裁定如主文。
中　　華　　民　　國　　110 　年　　11　　月　　16 　日
                  刑事第六庭　　法  官  林哲安
以上正本證明與原本無異。                  
如不服本裁定應於送達後5日內向本院提出抗告狀。 
                                書記官  詹禾翊 
中　　華　　民　　國　　110 　年　　11　　月　　17　　日
附表：
編　　　　　號  1 2 3 罪　　　　　名  竊盜 竊盜 竊盜 宣　　告　　刑  拘役5日，如易科罰金，以新臺幣1,000元折算1日 拘役5日，如易科罰金，以新臺幣1,000元折算1日 拘役10日，如易科罰金，以新臺幣1,000元折算1日 犯　罪　日　期  109年12月24日 109年12月26日 110年1月17日 偵查(自訴)機關年　度　案　號  士林地檢110年度偵字第2807號 士林地檢110年度偵字第3710、4683號 士林地檢110年度偵字第3710、4683號 最　後事實審 法　　院 士林地院 士林地院 士林地院  案　　號 110年度士簡字第181號 110年度湖簡字第177號 110年度湖簡字第177號  判決日期 110年3月30日 110年6月21日 110年6月21日 確　定判　決 法　　院 士林地院 士林地院 士林地院  案　　號 110年度士簡字第181號 110年度湖簡字第177號 110年度湖簡字第177號  判決日期 110年5月11日 110年7月27日 110年7月27日  備註  士林地檢110年度執字第2690號（已執畢） 士林地檢110年度執字第3967號（經士林地院以110年度湖簡字第177號判決應執行拘役12日）